【裁判字號】    89,訴,1168
【裁判日期】    890921
【裁判案由】    違反電信法
【裁判全文】
臺灣臺中地方法院刑事判決                        八十九年度訴字第一一六八號
    公  訴  人  台灣台中地方法院檢察署檢察官
    被      告  甲○○
右列被告因違反電信法案件，經檢察官提起公訴（八十九年度偵字第六二○五號），
本院判決如左：
    主  文
甲○○連續行使偽造私文書，足以生損害於他人，處有期徒刑肆月。
    事  實
一、甲○○基於行使偽造私文書及意圖為自己不法利益之概括犯意，自民國八十八年
    八月間起至同年十月間止，在台中縣、市各地，以內有他人盜拷乙○○向中華電
    信股份有限公司（下稱中華電信）承租之000000000號行動電話內碼之
    行動電話，連續盜用乙○○向中華電信所承租之電信設備與其友人陳玉純、丙○○、鍾靜瑜通信多次，足生損害於乙○○。嗣經乙○○收受行動電話帳單發現有
    異，向中華電信申告，而循線查獲甲○○。
二、案經交通部電信總局移送臺灣臺中地方法院檢察署檢察官偵查起訴。
    理  由
一、訊據被告甲○○，矢口否認以盜拷前揭內碼之行動電話與陳玉純、丙○○、鍾靜
    瑜聯絡，辯稱：伊雖曾打電話給陳玉純、丙○○，但都用家裡的電話，又伊並不
    認識鍾靜瑜云云。經查，偵辦本案之員警根據000000000號行動電話通
    話明細上所載之受話號碼查訪到陳玉純、丙○○、鍾靜瑜三人，而明細上之通話
    時間，依渠三人所述，均係被告打來之電話，此經渠三人在警、偵訊中及丙○○
    在本院訊問時證述明確，此有各該筆錄在卷可佐，其中鍾靜瑜雖不曾與被告見過
    面，但其在警訊中稱「因我在○二○四（交友中心，一般又稱為色情電話）上班
    ，所以經由電話彼此認識，在聊天中，由他口中得知他是六十六年十月二十九日
    生，而且住大里市○○街」，此與通話明細中之受話號碼多為○二○四之電話相
    符，而被告若未將其生日、住址告訴鍾靜瑜，則鍾靜瑜何能提供該些資料給警員
    ，且陳玉純、丙○○、鍾靜瑜於互不認識下，卻不約而同指陳電話係被告所打，
    是可認被告應有以盜拷之行動電話盜用000000000號行動電話之通信設
    備無誤，其所辯應係卸責之詞，不足採信。此外本件復有被害人乙○○之警、偵
    訊筆錄及000000000號行動電話被盜用申報書、通話明細清單各一份附
    卷可稽。事證已臻明確，被告犯行應堪認定。
二、按行動電話之內碼，係行動電話製造廠商或通信業者將之輸錄於行動電話之電腦
    電磁紀錄內，供通信業者之電腦網路交換控制中心比對查核，以決定是否准許該
    行動電話使用者通信，合於永續狀態表示一定用意證明之文書概念，屬刑法第二
    百二十條第二項之準私文書；又被告使用盜拷之行動電話，足使該門號申請人乙○○生額外負擔電話費之損害。故核被告所為，係犯刑法第二百十六條、第二百
    十條之行使偽造私文書罪、電信法第五十六條第一項之以無線方式盜用他人電信
    設備通信罪，兩罪間有想像競合犯之裁判上一罪關係，應從一重之行使偽造私文
    書罪處斷。其多次行使偽造私文書之行為，時間緊接、方法相同，觸犯構成要件
    相同之罪名，顯係基於概括犯意為之，應依連續犯規定論以一罪，並加重其刑。
    爰審酌被告尚無悔意、態度不佳，及未賠償所盜用之電話費等情狀，量處如主文
    所示之刑。再被告所使用之行動電話，係何廠牌、型號、是否仍在？均無具體資
    料，故無法併予宣告沒收，附此敘明。
據上論斷，應依刑事訴訟法第二百九十九條第一項前段，電信法第五十六條第一項，
刑法第十一條前段，第五十六條、第五十五條、第二百十六條、第二百十條、第二百
二十條第二項，判決如主文。
中      華      民      國    八十九    年      九      月    二十一    日
                                      臺灣台中地方法院刑事第三庭
                                          法  官   李  秋  娟
右正本證明與原本無異。
如不服本判決，應於判決送達後十日內向本院提出上訴狀，上訴於臺灣高等法院臺中
分院( 須附繕本 )。
                                          書記官
中      華      民      國    八十九    年      九      月    二十一    日
附錄論罪科刑法條
刑法第二百十條
偽造、變造私文書，足以生損害於公眾或他人者，處五年以下有期徒刑。
刑法第二百十六條
行使第二百十條至第二百十五條之文書者，依偽造、變造文書或登載不實事項或使登
載不實事項之規定處斷。


司法院資訊處製作；財團法人民間司法改革基金會備份。
